【裁判字號】    85,台上,1253
【裁判日期】    850607
【裁判案由】    損害賠償
【裁判全文】
最高法院民事裁定                              八十五年度台上字第一二五三號
    上 訴 人  甲○○
    被上訴人  乙○○
右當事人間請求損害賠償事件，上訴人對於中華民國八十四年十月三十日台灣高等法
院花蓮分院判決（八十四年度訴字第一二號），提起上訴，本院裁定如左：
    主  文
上訴駁回。
上訴訴訟費用由上訴人負擔。
    理  由
按對於第二審判決上訴，非以其違背法令為理由，不得為之。民事訴訟法第四百六十
七條定有明文。依同法第四百六十八條規定，判決不適用法規或適用不當者，為違背
法令。而判決有同法第四百六十九條所列各款情形之一者，為當然違背法令。是當事
人提起上訴，如依民事訴訟法第四百六十八條規定，以第二審判決有不適用法規或適
用法規不當為理由時，其上訴狀或理由書應有具體之指摘，並揭示該法規之條項或其
內容。若係成文法以外之法則，應揭示該法則之旨趣。倘為司法院解釋、或本院之判
例，則應揭示該判解之字號或其內容。如以民事訴訟法第四百六十九條所列各款情形
為理由時，其上訴狀或理由書，應揭示合於該條款之事實。上訴狀或理由書如未依此
項方法表明者，即難認為已對第二審判決之違背法令有具體之指摘，其上訴自難認為
合法。本件上訴人對第二審判決提起上訴，雖以該判決違背法令為由，惟核其上訴理
由狀所載內容，係就原審取捨證據、認定事實之職權行使所論斷：上訴人因侵占背信
等犯罪致被上訴人受有損害計新台幣（下同）二百六十一萬二千五百零九元，扣除被
上訴人自承已由上訴人賠償之一百四十二萬五千元，上訴人對之亦不爭執，被上訴人
實際尚受有一百十八萬七千五百零九元之損害，被上訴人於刑事訴訟程序提起附帶民
事訴訟，請求上訴人如數賠償及加付其法定遲延利息，為屬有據等情，指摘其為不當
，並就原審已論斷者，泛言未論斷，而未具體說明其有何不適用法規或適用法規不當
之情形，並揭示該法規之條項或其內容，及合於民事訴訟法第四百六十九條所列各款
之事實，難認對該判決之如何違背法令已有具體之指摘，依首揭說明，應認其上訴為
不合法。又原審行言詞辯論，係民國八十四年十月二十六日上午九時三十分，送達於
上訴人言詞辯論期日通知，亦復記載八十四年十月二十六日上午九時三十分行言詞辯
論，有民事事件審理單、送達證書及言詞辯論筆錄可稽（見原審卷第五二、五三、五
六頁）。上訴人謂其受通知於是日上午十時三十分行言詞辯論，不無誤會，併此說明
。
據上論結，本件上訴為不合法。依民事訴訟法第四百八十一條、第四百四十四條第一
項、第九十五條、第七十八條，裁定如主文。
中      華      民      國    八十五    年      六      月      七      日
                              最高法院民事第三庭
                                  審判長法官  范  秉  閣
                                        法官  朱  錦  娟
                                        法官  許  澍  林
                                        法官  蘇  茂  秋
                                        法官  蘇  達  志
      右正本證明與原本無異
                                              書  記  官
中      華      民      國    八十五    年      六      月     十八     日


司法院資訊處製作；財團法人民間司法改革基金會備份。
